【裁判字號】    97,易,1604
【裁判日期】    970930
【裁判案由】    竊盜
【裁判全文】
臺灣彰化地方法院刑事判決              97年度易字第1604號
公  訴  人  臺灣彰化地方法院檢察署檢察官
被      告  乙○○
            甲○○
上列被告等因竊盜案件，經檢察官提起公訴（97年度偵字第5177
、7051號），本院判決如下：
    主  文
乙○○攜帶兇器竊盜，累犯，處有期徒刑陸月，扣案之如附表編
號壹至編號所示之物均沒收；又共同攜帶兇器竊盜，累犯，處
有期徒刑陸月，扣案之如附表編號壹至編號所示之物均沒收。
應執行有期徒刑拾月，扣案之如附表編號壹至編號所示之物均
沒收。
甲○○竊盜，累犯，處有期徒刑伍月，未扣案之如附表編號肆所
示之物沒收；又共同攜帶兇器竊盜，累犯，處有期徒刑柒月，扣
案之如附表編號壹至編號所示之物均沒收。應執行有期徒刑拾
月，扣案、未扣案之如附表所示之物均沒收。
    犯罪事實
一、乙○○曾於民國89年間因施用第1 、2 級毒品案件，經本院
    分別以89年度訴字第1056號、89年度易字第1493號刑事判決
    各判處有期徒刑10月、4 月，應執行有期徒刑1 年確定；復
    於91年間因連續施用第1 、2 級毒品案件，經本院以91年度
    訴字第254 號刑事判決分別判處有期徒刑1 年2 月、7 月，
    應執行有期徒刑1 年8 月確定後，經移送執行，於92年11月
    17日因縮短刑期假釋出監並付保護管束，復於假釋保護管束
    期間，於93年間因連續施用第1 級毒品案件，經本院以93年
    度訴字第1365號刑事判決判處有期徒刑1 年2 月確定；復於
    95年間因施用第2 級毒品案件，經臺灣雲林地方法院以95年
    度易字第92號刑事判決判處有期徒刑8 月確定，並經撤銷假
    釋，應執行殘刑有期徒刑1 年又14日，而接續執行，並經依
    中華民國96年罪犯減刑條例聲請臺灣雲林地方法院以96年度
    聲減字第155 號裁定就本院93年度訴字第1365號、臺灣雲林
    地方法院95年度易字第92號刑事判決部分，各減為有期徒刑
    7 月、4 月，並定應執行有期徒刑10月確定後，於96年7 月
    4 日因假釋出監並付保護管束，並於97年1 月5 日保護管束
    期滿視為執行完畢。甲○○曾於民國95年間，因竊盜案件，
    經本院以95年度易字第518 號刑事判決判處有期徒刑1 年3
    月確定，並於96年6 月30日因縮刑期滿執行完畢。詎乙○○
    、甲○○均不知悔改，各別單獨基於意圖為自己不法所有之
    犯意；或乙○○、甲○○共同基於意圖為自己不法所有之犯
    意聯絡，分別於下列時、地為竊盜犯行：
  (一)於97年5 月19日凌晨1 時許，乙○○基於意圖為自己不法所
    有之犯意，持其自己所有客觀上具危險性而足為兇器之如附
    表編號1 至編號3 所示之物，途經彰化縣溪湖鎮○○路107
    號前，適見丁○○所有福特六和廠牌之車牌號碼PF—8917號
    自用小貨車【價值約新臺幣（下同）3 萬元】停放在該處之
    際，並利用如附表編號1 所示之剪刀撬開車門鎖後，續以如
    附表所示之十字螺絲起子鬆開車輛電門外殼，再以如附表所
    示之一字螺絲起子插上引擎鎖發動車輛引擎，竊取該車輛得
    手後且駛離現場。
  (二)於97年5 月25日凌晨1 時許，甲○○基於意圖為自己不法所
    有之犯意，途經彰化縣彰化市○○路○段226 號前，適見莊
    添益所有西元1998年份、光陽廠牌之車牌號碼LBO —582 號
    重型機車【價值約1 萬元】停放在該處之際，利用其所有自
    備之如附表編號4 所示之鑰匙1 支，插入機車電門發動引擎
    ，竊取該機車得手後且駛離現場，供己代步使用。
  (三)於97年5 月29日凌晨3 時30分，乙○○、甲○○共同基於意
    圖為自己不法所有之犯意聯絡，至彰化縣員林鎮○○路○段
    556 巷31弄23號前，適見丙○○持有保管之西元1997年份、
    福特廠牌之車牌號碼J2—8323號自用小貨車【價值約10萬元
    】停放在該處之際，推由甲○○在旁把風，而由乙○○持其
    自己所有客觀上具危險性而足為兇器之如附表編號1 至編號
    3 所示之物，並利用如附表編號1 所示之剪刀撬開車門鎖後
    ，續以如附表所示之十字螺絲起子鬆開車輛電門外殼，再以
    如附表所示之一字螺絲起子插上引擎鎖發動車輛引擎，竊取
    該車輛得手後且駛離現場。嗣經莊添益於97年5 月25日凌晨
    1 時30分發覺其所有如犯罪事實欄一(二)所示之機車失竊並報
    警處理，而警方於97年5 月30日凌晨4 時46分，在彰化縣和
    美鎮○○路128 巷附近處，適見乙○○、甲○○共同騎乘前
    揭車牌號碼LBO —582 號重型機車，經攔檢逮捕乙○○，而
    甲○○則趁隙逃逸，始發現甲○○於上揭犯罪事實欄一(二)所
    示之情。另乙○○先於97年5 月30日下午3 時43分，於有偵
    查犯罪權限之公務員尚未發覺其上揭犯罪事實欄一(一)(三)所示
    竊盜犯行前，主動向該管公務員即警員自首其於犯罪事實欄
    一(一)(三)所示竊盜犯行而接受裁判，因而查獲上情，並在車牌
    號碼J2—8323號自用小貨車內，扣得乙○○所有供犯罪事實
    欄一(一)(三)所示竊盜犯行犯罪所用之剪刀1 支（非完整）；另
    於車牌號碼PF—8917號自用小貨車內，扣得乙○○所有供犯
    罪事實欄一(一)(三)所示竊盜犯行所用剪刀1 把（完整）、十字
    螺絲起子1 支、一字螺絲起子1 支。
二、案經彰化縣警察局和美分局報請臺灣彰化地方法院檢察署檢
    察官偵查起訴。
    理  由
一、以下本案所引用被告以外之人於審判外之言詞或書面陳述，
    而不符合刑事訴訟法第159 條之1 至第159 條之4 之規定者
    ，均經本院於審理時當庭直接提示而為合法之調查，檢察官
    及被告乙○○、甲○○均同意作為證據，本院審酌前開證據
    作成或取得之狀況，均無非法或不當取證之情事，亦無顯不
    可信之情況，故認為適當而均得作為證據。是前開證據，依
    刑事訴訟法第159 條之5 之規定，均具有證據能力，先予敘
    明。
二、訊據被告乙○○、甲○○對其分別或共同於上揭犯罪事實欄
    一所示之時、地，攜帶兇器竊盜或普通竊盜之事實，於本院
    審理時均坦承不諱（參見本院97年9 月19日審判筆錄），核
    與證人即共犯甲○○、乙○○分別於偵訊中具結證述明確（
    參見臺灣彰化地方法院檢察署97年度偵字第7051號偵查卷宗
    第6 頁至第7 頁、97年度偵字第5177號偵查卷宗第35頁至第
    36頁）；亦與被害人丁○○、莊添益、丙○○分別於警詢中
    陳述失竊情節大致相符（參見彰化縣警察局和美分局和警分
    偵字第0970009623號警卷第4 頁至第9 頁），並有內政部警
    政署刑事警察局97年6 月11日刑紋字第0970084569號鑑驗書
    1 份（參見臺灣彰化地方法院檢察署97年度偵字第5177號偵
    查卷宗第15頁至第19頁）附卷可參，且有共犯即被告乙○○
    所有供犯罪事實欄一(一)(三)所示行竊時所用剪刀1 支（非完整
    ）、剪刀1 把（完整）、十字螺絲起子1 支、一字螺絲起子
    1 支扣案可佐，並有彰化縣警察局車輛尋獲電腦輸入單、贓
    物認領保管單各3 紙、車輛照片8 紙（參見彰化縣警察局和
    美分局和警分偵字第0970009623號警卷第18頁至第23頁、第
    24頁、第30頁、第31頁、第33頁）附卷可佐，核屬相符，足
    認被告乙○○、甲○○上開自白，確與事實均相符，本案事
    證明確，被告乙○○、甲○○上開犯行，均堪以認定。
三、經查：
  (一)按刑法第321 條第1 項第3 款之攜帶兇器竊盜罪，係以行為
    人攜帶兇器竊盜為其加重條件，此所謂兇器，其種類並無限
    制，凡客觀上足對人之生命、身體、安全構成威脅，具有危
    險性之兇器均屬之，且祇須行竊時攜帶此種具有危險性之兇
    器為已足，並不以攜帶之初有行兇之意圖為必要。螺絲起子
    為足以殺傷人生命、身體之器械，顯為具有危險性之兇器（
    最高法院79年臺上字第5253號判例要旨參照）。經查，扣案
    之如附表編號1 所示之剪刀1 支（非完整）、剪刀1 把（完
    整）均長度為20公分、紅色塑膠把柄，且為金屬製，前端鋒
    利；另附表編號2 所示之十字螺絲起子1 支長度約20公分，
    一端為十字，另一端為一字，且為金屬製；至附表編號3 所
    示之一字螺絲起子1 支長度約10公分，有紅色塑膠握把，前
    端為金屬製等情，業經本院勘驗屬實（參見本院97年9 月19
    日審判筆錄第7 頁）。是被告乙○○獨自於犯罪事實欄一(一)
    所示之竊盜犯行；或被告乙○○、甲○○於犯罪事實欄一(三)
    所示之竊盜犯行，由被告乙○○持上揭扣案之物，無論被告
    乙○○、甲○○主觀上是否旨在行兇抑僅便利行竊，然在客
    觀上顯具有行兇之危險性，自均屬兇器之一種，被告乙○○
    或被告乙○○、甲○○攜帶而犯竊盜罪，均應成立刑法第32
    1 條第1 項第3 款之罪。
  (二)另按刑法上竊盜罪既遂未遂區分之標準，係採權力支配說，
    即行為人將竊盜之客體，移入一己實力支配之下者為既遂，
    若著手於竊盜，而尚未脫離他人之持有，或未移入一己實力
    支配之下者，則為未遂（最高法院84年度臺上字第2256 號
    判決要旨參照）。被告乙○○、甲○○分別或共同就犯罪事
    實欄一(一)(二)(三)部分，已將竊盜之客體移入一己實力支配之下
    ，均應屬竊盜既遂。
四、核被告乙○○就犯罪事實欄一(一)(三)部分所為竊盜行為，均係
    犯刑法第321 條第1 項第3 款之加重竊盜既遂罪；被告甲○
    ○就犯罪事實欄一(二)部分所為竊盜行為，係犯刑法第320 條
    第1 項之普通竊盜既遂罪；被告甲○○就犯罪事實欄一(三)部
    分所為竊盜行為，係犯刑法第321 條第1 項第3 款之加重竊
    盜既遂罪。按二人以上共同實行犯罪之行為者，皆為正犯，
    刑法第28條定有明文，被告乙○○、甲○○間，就就犯罪事
    實欄一(三)部分，互有犯意聯絡及行為分擔，均為共同正犯。
    另查，被告乙○○曾於89年間因施用第1 、2 級毒品案件，
    經本院分別以89年度訴字第1056號、89年度易字第1493號刑
    事判決各判處有期徒刑10月、4 月，應執行有期徒刑1 年確
    定；復於91年間因連續施用第1 、2 級毒品案件，經本院以
    91年度訴字第254 號刑事判決分別判處有期徒刑1 年2 月、
    7 月，應執行有期徒刑1 年8 月確定後，經移送執行，於92
    年11月17日因縮短刑期假釋出監並付保護管束，復於假釋保
    護管束期間，於93年間因連續施用第1 級毒品案件，經本院
    以93年度訴字第1365號刑事判決判處有期徒刑1 年2 月確定
    ；復於95年間因施用第2 級毒品案件，經臺灣雲林地方法院
    以95年度易字第92號刑事判決判處有期徒刑8 月確定，並經
    撤銷假釋，應執行殘刑有期徒刑1 年又14日，而接續執行，
    並經依中華民國96年罪犯減刑條例聲請臺灣雲林地方法院以
    96年度聲減字第155 號裁定就本院93年度訴字第1365號、臺
    灣雲林地方法院95年度易字第92號刑事判決部分，各減為有
    期徒刑7 月、4 月，並定應執行有期徒刑10月確定後，於96
    年7 月4 日因假釋出監並付保護管束，並於97年1 月5 日保
    護管束期滿視為執行完畢。被告甲○○曾於民國95年間，因
    竊盜案件，經本院以95年度易字第518 號刑事判決判處有期
    徒刑1 年3 月確定，並於96年6 月30日因縮刑期滿執行完畢
    等情，此有臺灣高等法院被告前案紀錄表、臺灣彰化地方法
    院檢察署刑案資料查註紀錄表各1 份存卷可考，被告乙○○
    、甲○○分別於5 年內故意再犯本案有期徒刑以上之2 罪，
    均應依刑法第47條第1 項之規定，論以累犯，並各加重其刑
    。按犯人在犯罪未發覺之前，向檢察官或司法警察官告知其
    犯罪，而不逃避接受裁判，即與刑法第62條規定自首之條件
    相符，不以言明自首並願受裁判為必要，又該條所謂未發覺
    之罪，固非以有偵查犯罪權之機關或人員確知其人犯罪無誤
    為必要，而對於其發生嫌疑時，即得謂為已發覺；但此項對
    犯人之嫌疑，仍須有確切之根據得為合理之可疑者，始足當
    之，若單純主觀上之懷疑，要不得謂已發生嫌疑（最高法院
    85年度臺上字第4908號判決要旨參照）。被告乙○○於有偵
    查犯罪權限之公務員尚未發覺其於犯罪事實欄一(一)(三)部分之
    犯行前，先主動向該管公務員即警員自首其於犯罪事實欄一
    (一)(三)部分所示之加重竊盜犯行而接受裁判等情，此有被告乙
    ○○警詢筆錄1 份在卷可參，爰均依刑法第62條前段規定減
    輕其刑，並依法先加後減之。爰審酌被告乙○○、甲○○正
    值壯年，貪慾圖利，不思以合法正當途徑賺取所得，竟以上
    揭竊盜手段竊取他人財物，造成他人財物損失，及所竊取之
    上揭財物價值，理應從重量刑，然本院參酌被告乙○○、甲
    ○○犯後坦承犯行且態度尚稱良好，所竊物品業經前開被害
    人均取回，對被害人所生損害等其他一切情狀，各量處如主
    文所示之刑，並各定其應執行之刑。
五、至被告即共犯乙○○所有持於犯罪事實欄一(一)部分以行竊，
    或與被告甲○○共犯於犯罪事實欄一(三)部分以行竊之如附表
    編號1 至編號3 所示之剪刀1 支（非完整）、剪刀1 把（完
    整）、十字螺絲起子1 支、一字螺絲起子1 支，業據被告即
    共犯乙○○於本院審理中供明在卷，且係各供被告乙○○或
    被告乙○○、甲○○犯犯罪事實欄一(一)(三)部分犯罪所用之物
    ；又被告甲○○所有供於犯罪事實欄一(二)部分以行竊之鑰匙
    1 支雖未扣案，然被告甲○○現不知置於何處等情，業據被
    告甲○○於本院審理中陳述明確，並無積極證據證明業已滅
    失，爰均依刑法第38條第1 項第2 款規定併宣告沒收各如主
    文所示。另按刑法第38條第1 項第2 款所定得沒收之供犯罪
    所用或供犯罪預備之物，必於犯罪有直接關係者，始屬相當
    。如於犯罪無直接關係，僅係供間接使用者，即難依上開法
    條規定宣告沒收（最高法院96年度臺非字第43號判決要旨參
    照）。是扣案之白色半罩式安全帽1 頂、破壞剪1 支、釘勾
    1 支、白色手套2 雙、鎖頭1 個、鐵條14支、鐵鑿1 支等物
    ，雖係被告甲○○所有之物，然與本案無關，業經被告乙○
    ○、甲○○分別於本院審理中陳述明確，況本院查無其他積
    極證據足資證明該白色半罩式安全帽1 頂、破壞剪1 支、釘
    勾1 支、白色手套2 雙、鎖頭1 個、鐵條14支、鐵鑿1 支等
    物為被告乙○○、甲○○所有供犯本案所用之物，且亦非違
    禁物，爰不併予宣告沒收，附此敘明。
據上論斷，應依刑事訴訟法第299 條第1 項前段，刑法第28條、
第320 條第1 項、第321 條第1 項第3 款、第47條第1 項、第62
條前段、第38條第1 項第2 款、第51條第5 款，刑法施行法第1
條之1 第1 項、第2 項前段，判決如主文。
本案經檢察官謝雨青到庭執行職務。
中    華    民    國    97    年    9     月    30    日
                  刑事第八庭      法  官  唐中興
以上正本證明與原本無異。
如不服本判決，應於判決送達後10日內，向本院提出上訴書狀，
上訴書狀應「敘述具體上訴理由」，並按他造當事人之人數附繕
本。「切勿逕送上級法院」。
告訴人或被害人對於判決如有不服具備理由請求檢察官上訴者，
其上訴期間之計算係以檢察官收受判決正本之日期為準。
中    華    民    國    97    年    9     月    30    日
                                  書記官  吳政
【附錄本案判決論罪科刑法條全文】：
中華民國刑法第320條
意圖為自己或第3 人不法之所有，而竊取他人之動產者，為竊盜
罪，處5 年以下有期徒刑、拘役或500元以下罰金。
意圖為自己或第3 人不法之利益，而竊佔他人之不動產者，依前
項之規定處斷。
前2項之未遂犯罰之。
中華民國刑法第321條：
犯竊盜罪而有左列情形之一者，處6月以上5年以下有期徒刑：
一、於夜間侵入住宅或有人居住之建築物、船艦或隱匿其內而犯
    之者。
二、毀越門扇、牆垣或其他安全設備而犯之者。
三、攜帶兇器而犯之者。
四、結夥3人以上而犯之者。
五、乘火災、水災或其他災害之際而犯之者。
六、在車站或埠頭而犯之者。
前項之未遂犯罰之。
【附表】：
一、扣案之剪刀壹支（非完整）、剪刀壹把（完整）。
二、扣案之十字螺絲起子壹支。
三、扣案之一字螺絲起子壹支。
四、未扣案之鑰匙壹支。


司法院資訊處製作；財團法人民間司法改革基金會備份。
